【裁判字號】    99,聲減,53
【裁判日期】    991130
【裁判案由】    聲請減刑等
【裁判全文】
臺灣臺北地方法院刑事裁定              99年度聲減字第53號
聲  請  人  臺灣臺北地方法院檢察署檢察官
受  刑  人  許俊宜
上列受刑人因違反毒品危害防制條例等案件，已經判決罪刑確定
，聲請人聲請減刑及定應執行之刑，本院裁定如下：
    主  文
許俊宜所犯如附表編號一、二所示之罪，各減刑如附表編號一、
二「減刑後之宣告刑」欄所示，與如附表編號三所示不應減刑之
罪所處之刑，應執行有期徒刑年玖月。
    理  由
一、聲請意旨略以：受刑人許俊宜於附表所列日期犯如附表所示
    之罪，經如附表所列之法院判處如附表所示之刑確定在案，
    因如附表所示之各罪，犯罪時間均在民國96年4月24日以前
    ，所犯如附表編號1、2所列之罪，核與中華民國九十六年罪
    犯減刑條例之規定相符，為此聲請減刑，而如附表編號3所
    示之罪，雖依前開減刑條例第3條之規定不得減刑，惟仍應
    依同條例第11條規定，與如附表編號1、2所示之罪所減得之
    刑定其應執行刑等語。
二、按數罪併罰，有二裁判以上者，依刑法第51條規定，定其應
    執行刑，刑法第53條定有明文。又94年2月2日修正公布，自
    95年7月1日起施行之刑法第2條第1項規定：「行為後法律有
    變更者，適用行為時之法律。但行為後之法律有利於行為人
    者，適用最有利於行為人之法律」。查受刑人於裁判確定前
    犯數罪，均係於95年7月1日前犯之，而刑法第51條業於94
    年2月2日修正公布，並於95年7月1日施行，修正前刑法第51
    條規定：「數罪併罰，分別宣告其罪之刑，依左列各款定其
    應執行者：」其中第5款規定：「宣告多數有期徒刑者，於
    各刑中之最長期以上，各刑合併之刑期以下，定其刑期。但
    不得逾二十年」，修正後刑法第51條第5款規定：「宣告多
    數有期徒刑者，於各刑中之最長期以上，各刑合併之刑期以
    下，定其刑期。但不得逾三十年」，比較新舊法之結果，自
    以舊法規定之定應執行刑之上限為20年對行為人較為有利，
    此為影響行為人刑罰之法律效果，是被告行為後法律已有變
    更，經比較新舊刑法第51條第5款規定，應依刑法第2條第1
    項前段規定，適用被告行為時之修正前刑法，而定其應執行
    之刑。復按裁判確定前犯數罪而併合處罰之案件，有二以上
    之裁判，應依刑法第51條第5款至第7款定應執行之刑時，最
    後事實審法院即應據該院檢察官之聲請，以裁定定其應執行
    之刑，殊不能因數罪中之一部分犯罪之刑業經執行完畢，而
    認檢察官之聲請為不合法，予以駁回（最高法院47年台抗字
    第2號判例參照）。再按中華民國九十六年罪犯減刑條例第
    11條規定「裁判確定前犯數罪，有應減刑與不應減刑者，就
    應減刑之罪，依第二條、第四條、第六條至第八條及前條（
    指第十條）規定減刑後，與不應減刑之罪之宣告刑，適用刑
    法第五十一條定其應執行之刑」。又數罪併罰已定執行刑案
    件，如數罪有應減刑、有不應減刑者，於減刑後另定執行刑
    時，宜在原定執行刑之刑期以下酌定其執行刑（司法院頒「
    法院辦理九十六年減刑案件應行注意事項」第15點，同此見
    解）。易言之，如因減刑再與其他裁判宣告之刑定其執行刑
    時，前定之執行刑當然失效，並應以各減得之刑與不應減刑
    之罪之各宣告刑為基礎，定其執行刑，而非以先前之執行刑
    為基礎，直接扣除減輕之合計刑期，以為執行刑（最高法院
    99年度台非字第295號判決參照）。
三、經查，受刑人所犯如附表所示之罪，業經如附表所示之法院
    判處如附表所示之刑，並確定在案，其中如附表編號1、2所
    示之罪，雖均已於95年11月20日易科罰金以為執行，惟該受
    刑人所犯如附表所示之罪，屬裁判確定前犯數罪，應併合處
    罰各情，有本院95年度易字第1591號判決、臺灣高等法院99
    年度上更(一)字第37號判決各1份及臺灣高等法院被告前案紀
    錄表1份在卷可稽，且如附表編號1、2所示之罪，犯罪時間
    均在96年4月24日以前，皆合於前揭減刑條例之減刑要件。
    再如附表編號3所示之罪刑既尚未執行完畢，則如附表編號1
    、2、3各罪即未全部執行完畢，是檢察官聲請對如附表編號
    1、2所示之罪減刑，並就該等之罪所減得之刑與如附表編號
    3所示不應減刑之罪所處之刑，合併定其應執行刑，揆諸前
    揭說明，本院審核認聲請為正當，爰就如附表編號1、2所示
    之罪各減刑如附表該編號「減刑後之宣告刑」欄所示之刑，
    並與如附表編號3所示不應減刑之罪所處之刑，合併定其應
    執行刑為如主文所示。（臺灣高等法院96年7月11日刑事庭
    庭長會議就罪犯減刑條例法律問題之決議同此意旨）。
據上論斷，依中華民國96年罪犯減刑條例第2條第1項第3款、第8
條第1項、第11條，刑法第2條第1項前段，修正前刑法第51條第5
款，裁定如主文。
中    華    民    國    99    年    11    月    30    日
                  刑事第十庭  法  官  謝昀璉
上正本證明與原本無異。
如不服本裁定，應於裁定送達後5 日內向本院提出抗告狀。
                              書記官  鄭雅文
中    華    民    國    99    年    12    月    1     日
┌───────┬────────┬────────┬────────┐
│  編      號  │       1        │       2        │      3         │
├───────┼────────┼────────┼────────┤
│  罪      名  │毒品危害防制條例│毒品危害防制條例│毒品危害防制條例│
├───────┼────────┼────────┼────────┤
│  宣  告  刑  │有期徒刑3月     │有期徒刑2月     │有期徒刑3年8月  │
├───────┼────────┼────────┼────────┤
│減刑後之宣告刑│有期徒刑1月15日 │有期徒刑1月     │不合減刑        │
├───────┼────────┼────────┼────────┤
│  所 犯 法 條 │毒品危害防制條例│毒品危害防制條例│毒品危害防制條例│
│              │第11條第2項     │第11條第2項     │第4條           │
├───────┼────────┼────────┼────────┤
│  犯 罪 日 期 │94年6月26日     │95年5月1日      │94年9月14日至94 │
│              │                │                │年9月29日       │
├───────┼────────┼────────┼────────┤
│偵  查  機  關│臺北地方法院檢察│臺北地方法院檢察│臺北地方法院檢察│
│年 度 及 案 號│署95年度偵字第  │署95年度偵字第  │署94年度偵字第  │
│              │12246號         │12246號         │18650號         │
├───┬───┼────────┼────────┼────────┤
│      │法  院│臺灣臺北地方法院│臺灣臺北地方法院│臺灣高等法院    │
│      ├───┼────────┼────────┼────────┤
│      │案  號│95年度易字第1591│95年度易字第1591│99年度上更(一)字第│
│最  後│      │號              │號              │37號（聲請書誤載│
│      │      │                │                │為「95年度上訴字│
│      │      │                │                │第3973號」）    │
│      │      │                │                │                │
│      ├───┼────────┼────────┼────────┤
│事實審│判  決│95年10月31日    │95年10月31日    │99年4月15日     │
│      │日  期│                │                │                │
├───┼───┼────────┼────────┼────────┤
│      │法  院│臺灣臺北地方法院│臺灣臺北地方法院│最高法院        │
│      │      │                │                │                │
│      ├───┼────────┼────────┼────────┤
│確  定│案  號│95年度易字第1591│95年度易字第1591│99年度台上字第  │
│判  決│      │號              │號              │4167號          │
│      ├───┼────────┼────────┼────────┤
│      │確  定│95年11月20日    │95年11月20日    │99年7月1日      │
├───┴───┼────────┼────────┼────────┤
│合於中華民國九│第2條第1項第3款 │第2條第1項第3款 │不合減刑        │
│十六年罪犯減刑│                │                │                │
│條例          │                │                │                │
├───────┼────────┼────────┼────────┤
│ 附         註│臺北地法院檢察署│臺北地法院檢察署│臺北地法院檢察署│
│              │95年度執字第5639│95年度執字第5639│95年度執字第5639│
│              │號（已於95年11月│號（已於95年11月│號（編號1至3所示│
│              │20日易科罰金）  │20日易科罰金）  │之罪前經臺灣高等│
│              │                │                │法院以99年度聲字│
│              │                │                │第2194號，定應執│
│              │                │                │行刑為有期徒刑3 │
│              │                │                │年10月）。      │
└───────┴────────┴────────┴────────┘

司法院資訊處製作；財團法人民間司法改革基金會備份。
